# 关于合并报表的合并范围

提问人：快乐的 CPA 时间：2010-04-11 11:26:53
请教大家一个问题，某集团公司，与韩国人合资（各占50%股份）在韩国成立一个联营企业A公司，经营运输业，为经营方便，A公司在中国境内投资成立外商独资企业B公司。A公司对B公司控股100%，并对B公司的报表进行合并汇总，但B公司的主要管理层人员均为某集团委派。A公司的重大事项由中韩双方在董事会上共同决策。 该集团目前尚执行企业会计制度。请问，这种情况下，集团在做合并报表时，是否应对A公司或境内的B公司进行合并？还是只对A公司的合并报表进行权益法处理？ 多谢！

回答人：chenyiwei
需要明确中韩双方在A公司的董事会、股东会上的表决权比例情况，以及A公司、某集团和B公司三者之间的关系。我估计某集团不会绕过A公司直接向B公司派出管理人员吧？也就是说，虽然派到B公司的管理人员都是某集团公司的人，但他们是否也是以A公司的名义派出的？如果是以A公司的名义派出，也就意味着需要经过中韩双方的一致同意？ 还有，A、B公司的经营损益的归属情况？

回答人：chenyiwei
回复 藤椅 快乐的CPA 的帖子个人感觉，在目前你说的情况下，因为中韩双方在A公司中的表决权各一半，因此构成共同控制（合营企业）的可能性较大，同时B公司是A公司的全资子公司。对此，个人理解较大的可能是：A公司将B公司纳入其合并范围，编制合并报表；集团公司以A公司的合并报表为基础进行比例合并。

回答人：chenyiwei
回复 报纸 快乐的CPA 的帖子在原制度下，对于具有控制的子公司采用完全合并法（包括对非全资子公司需确认少数股权）；对合营企业采用比例合并法，仅合并本企业在其中所享有的权益，不确认合营企业的少数股权。